臺灣臺中地方法院民事判決
110年度婚字第230號
原      告  甲○○  

被      告  乙○○  
上列當事人間請求離婚事件，本院於中華民國110年10月13日言
詞辯論終結，判決如下：
    主      文
一、准原告與被告離婚。
二、訴訟費用由被告負擔。
    事實及理由
壹、原告主張略以：
一、兩造於民國85年5月14日結婚，婚姻關係存續期間，兩造婚
    後被告外遇不斷，原告曾在被告位於臺中市北區天津路住處
    當場發現被告與其他女子在房間內摟抱，更在被告房間內發
    現不同女子之女性用品；兩造於95年間分居迄今已有15年，
    夫妻間無法為正常之溝通及交流，婚姻關係已名存實亡，
二、綜上，兩造婚姻已生重大破綻無可回復，且可歸責於被告，
    為此，爰依民法第1052條第2項之規定，請求判決離婚。並
    聲明：請准原告與被告離婚。
貳、被告經通知未到庭亦未具狀出聲明或為事實之陳述。
參、得心證之理由：
一、按有民法第1052條第1項以外之重大事由，難以維持婚姻者
    ，夫妻之一方得請求離婚，但其事由應由夫妻之一方負責者
    ，僅他方得請求離婚，民法第1052條第2項定有明文。上開
    條文規定之立法意旨，在符合現代多元化社會之需要，使裁
    判離婚之事由較富彈性，其判斷之標準為婚姻是否已生破綻
    而無回復之希望。而婚姻是否已生破綻無回復之希望，不可
    依主觀的標準，即從原告已喪失維持婚姻意欲之主觀面加以
    認定，而應依客觀之標準，即難以維持婚姻之事實，是否已
    達倘處於同一境況，任何人均將喪失維持婚姻意欲之程度而
    定（最高法院94年度台上字第115號判決意旨參照）。至於
    婚姻如有難以維持之重大事由，於夫妻雙方就該事由均須負
    責時，應比較衡量雙方之有責程度，僅責任較輕之一方得向
    責任較重之他方請求離婚（最高法院95年度第5次民事庭會
    議決議參照）。再按當事人主張有利於己之事實，就其事實
    有舉證之責任，家事事件法第51條準用民事訴訟法第277條
    前段有明文規定。
二、原告主張：兩造於85年5月14日結婚，現婚姻關係存續中之
    事實，業據其提出戶籍謄本為證，堪信為真實。
三、原告主張：兩造因被告外遇而分居已有15年等情，業據證人
    林菊英到庭證稱:兩造未住在一起有16、17年了，兩造分居
    原因，伊聽說是被告在外面有外遇，兩造都沒有見面，沒有
    聯絡，被告亦沒有支付扶養費等語，顯見被告因外遇致兩造
    分居已有15年，原告上開主張堪以採信。
四、綜合上述，本件兩造於婚姻存續期間，被告有外遇，兩造已
    無應有之信任，長此以往，夫妻情感因而消磨殆盡，殆屬必
    然，終致賴以維持夫妻關係應具備之互敬、互信、互諒、互
    愛等誠摯及情愛基礎蕩然無存。又兩造自95年分居迄今，已
    有15年，期間被告並未有挽救婚姻之舉措，被告所為顯違夫
    妻共營美滿生活之本旨，足以妨害兩造婚姻及家庭生活和諧
    。足見被告實無與原告無相互扶持共同建立和諧美滿家庭之
    真意。依社會上一般觀念為體察，任何人處於同一情況下，
    均不願繼續維持婚姻生活，堪認兩造間之婚姻已生破綻而無
    回復之希望，有不能維持婚姻之重大事由。而此項重大事由
    ，綜觀上開各情，本院認兩造各有責任。從而，原告依民法
    第1052條第2項規定請求判決其與被告離婚，為有理由，應
    予准許。
肆、本件事實已臻明確，兩造其餘之攻擊或防禦方法，及未經援
    用之證據，經本院斟酌後，認為與判決基礎之事實並無影響
    ，均不足以影響本裁判之結果，自無庸一一詳予論駁之必要
    ，併此敘明。
伍、訴訟費用負擔之依據：家事事件法第51條，民事訴訟法第78
    條。
中　　華　　民　　國　　110 　年　　10　　月　　27　　日
                  家事法庭      法  官  陳忠榮
以上為正本係照原本作成。
如對本判決上訴，須於判決送達後20日內，向本院提出上訴狀，
同時表明上訴理由（須附繕本）。如委任律師提起上訴者，應一
併繳納上訴審裁判費。
中　　華　　民　　國　　110 　年　　10　　月　　27　　日
                                書記官  黃佳莉